臺灣基隆地方法院刑事判決　　　　　　　　　　　　　九十三年度訴字第一七八號
　　公　訴　人　臺灣基隆地方法院檢察署檢察官
　　被　　　告　甲○○　男　五.
右列被告因竊盜等案件，經檢察官提起公訴（九十三年度偵字第七八九號），並經本
院合議庭裁定由受命法官獨任進行簡式審判程序，判決如左：
    主    文
甲○○連續行使變造停車證，足以生損害於他人，處拘役伍拾日，如易科罰金，以參
佰元折算壹日，緩刑貳年。扣案之變造停車證貳張均沒收。
    事    實
一、甲○○係基隆市○○街巴塞隆納社區之住戶，因本身未購買該社區地下停車位，
    且因工作關係需經常出戶該社區，為避免換取臨時通行證之麻煩，竟基於變造及
    行使變造特種文書之概括犯意，於民國九十二年十二月五日十五時許，在該社區
    地下二樓停車場，以自備螺絲起子破壞乙○○所有車牌號碼ＤＹ—五○九五號自
    小客車車鎖（毀損部分業經撤回告訴），竊取置放在該車內之巴塞隆納二Ｂ—○
    二五號停車證（此部分不成立竊盜罪，詳如後述），並持該停車證至附近影印店
    複製二張，再在白紙上填載自己及其兒子包明峻所有車輛之車牌號碼八Ｂ—六四
    五二號及Ｔ八—四一三五號後，以剪貼方式將上開二車牌號碼分別貼在所複製二
    張停車證影本之車號欄上，而連續變造停車證影本二張，旋即將停車證原本放回
    乙○○車上。嗣甲○○除自己將填載車牌號碼八Ｂ—六四五二號變造之停車證影
    本向巴塞隆納社區警衛出示而行使外（自九十二年十二月五日變造停車證起至其
    被查獲之日止，計使用六至七次），另一張填載車牌號碼Ｔ八—四一三五變造之
    停車證影本則交由其不知情之兒子包明峻使用（自九十二年十二月五日變造停車
    證起至甲○○被查獲之日止，計使用二至三次），得以順利進入該社區停車場停
    放車輛，足以生損害於該社區對車輛停放之管制及乙○○。嗣於九十三年一月九
    日經該社區保全人員發現甲○○停車位置不對，查覺甲○○所持停車證係變造，
    報警循線查獲，並扣得變造之停車證二張。
二、案經被害人乙○○訴由基隆市警察局第二分局報告臺灣基隆地方法院檢察署檢察
    官偵查起訴。
    理    由
一、右揭事實，迭據被告甲○○於警訊、偵查及本院準備程序、審理時供承不諱，核
    與被害人即證人乙○○於警訊、偵查指訴及本院審理時證述之情節相符，並有變
    造之停車證影本二張扣案及車鎖修理費單據影本二張在卷可稽，堪認被告之自白
    與事實相符。本案事證明確，被告犯行堪以認定，應依法論科。
二、按影本與原本可有相同之效果，將原本影印後，再將影印之內容竄改，其與無製
    作權人將其原本竄改，作另一表示其意思者無異，仍屬變造文書；又巴塞隆納社
    區之停車證，為車輛得以停入巴塞隆納社區之許可憑證，屬於刑法第二百十二條
    所列相類於特許證之證書，故被告變造停車證影本後持以行使，核其所為，係犯
    刑法第二百十六條、第二百十二條之行使變造特種文書罪。檢察官原起訴意旨論
    以刑法第二百十六條、第二百十條之行使變造私文書罪，尚有未洽，惟此部分業
    據公訴人當庭更正起訴法條為刑法第二百十六條、第二百十二條，自無庸變更起
    訴法條。被告利用不知情之兒子行使上開變造特種文書，應論以間接正犯。又被
    告變造停車證後，復持以行使，其變造之低度行為，為行使之高度行為所吸收，
    不另論罪。再被告先後多次自己行使特種文書及利用第三人行使特種文書之犯行
    ，時間緊接，方法相同，觸犯構成要件相同之罪名，顯係基於概括犯意為之，應
    依連續犯規定論以一罪，並依法加重其刑。爰審酌被告並無前科（參卷附臺灣高
    等法院被告全國前案紀錄表），素行尚佳，其為貪圖一時停車之便利而為本件犯
    行，惡性非重，且其所為對巴塞隆納社區車輛停放管制及被害人乙○○造成之損
    害尚非過鉅，及其犯後坦承犯行，並具悔意等一切情狀，量處如主文所示之刑，
    並諭知易科罰金之折算標準，以示懲儆。末查被告前未曾受有期徒刑以上刑之宣
    告，已如前述，其因一時失慮而為本件犯行，犯後已深具悔意，經其此偵、審教
    訓後，當知所警惕，信無再犯之虞，本院認所宣告之刑以暫不執行為適當，併諭
    知緩刑二年，以啟自新。至扣案之變造停車證二張，係被告所有供本件犯罪所用
    之物，爰依刑法第三十八條第一項第二款之規定，宣告沒收。
三、公訴意旨另以：被告意圖為自己不法之所有，於九十二年十二月五日十五時許，
    在該社區地下二樓停車場，以自備客觀上可供兇器使用之螺絲起子破壞乙○○所
    有車牌號碼ＤＹ—五０九五號自小客車車鎖，竊取該車內之巴塞隆納二Ｂ—○二
    五號停車證，因認被告此部分涉有刑法第三百二十一條第一項第三款加重竊盜罪
    及刑法第三百五十四條之毀損罪嫌。
  (一)按刑法上之竊盜罪，以意圖為自己或第三人不法之所有，而竊取他人之動產為構
    成要件，此觀之刑法第三百二十條第一項規定即明，倘行為人主觀上不具為自己
    或第三人不法所有之意圖，縱其竊取他人動產，亦與刑法上竊盜罪有間；次按告
    訴乃論之罪，告訴人於第一審辯論終結前得撤回其告訴，又告訴經撤回者，應諭
    知不受理之判決，刑事訴訟法第二百三十八條第一項、第三百零三條第三款定有
    明文。
  (二)查本件被告竊取被害人乙○○置放於前揭車輛內之上開停車證，並持以影印變造
    後，旋即將該停車證放回被害人乙○○車上，並未據為己有，已如前述，顯見被
    告就該停車證並無不法所有之意圖，依前揭說明，自核與竊盜罪之構成要件不符
    ，檢察官起訴意旨認此部分構成加重竊盜罪，即有未洽，惟公訴意旨認此部分與
    與前揭論罪科刑之行使偽造特種文書部分有方法結果之牽連犯關係，屬裁判上之
    一罪，爰不另為無罪之諭知；又本件告訴人乙○○告訴被告毀損案件，起訴書認
    被告係觸犯刑法第三百五十四條之毀損罪，依同法第三百五十七條之規定，須告
    訴乃論。茲據告訴人乙○○於九十三年四月二十三日當庭以言詞並具狀向本院撤
    回告訴（見本院九十三年四月二十三日訊問筆錄及卷附撤回告訴聲請狀），本應
    諭知不受理之判決，然公訴意旨認此毀損部分與前揭論罪科刑之行使偽造特種文
    書部分，亦有方法結果之牽連犯關係，屬裁判上之一罪，爰不另為不受理之諭知
    。
據上論斷，應依刑事訴訟法第二百九十九條第一項前段、第二百七十三條之一第一項
、第二百八十四條之一，刑法第五十六條、第二百十六條、第二百十二條、第四十一
條第一項前段、第七十四條第一款、第三十八條第一項第二款，罰金罰鍰提高標準條
例第一條前段、第二條，判決如主文。
本案經檢察官林秋田到庭執行職務。
中　　　華　　　民　　　國　　九十三　　年　　　五　　　月　　二十二　　日
                                臺灣基隆地方法院刑事第三庭
                                        法   官  王美婷
右正本證明與原本無異。
對於本件判決如有不服，應於收受送達後十日內，向本院提出上訴書狀，上訴於臺灣
高等法院，並按他造當事人之人數附具繕本。
                                        書記官   劉珍珍
中　　　華　　　民　　　國　　九十三　　年　　　五　　　月　　二十二　　日
